臺灣高等法院刑事裁定
110年度毒抗字第872號
抗  告  人  
即  被  告  張聰傑



上列抗告人因違反毒品危害防制條例案件，不服臺灣士林地方法
院中華民國110年5月5日裁定（110年度毒聲字第434號），提起
抗告，本院裁定如下：
    主  文
抗告駁回。
    理  由
一、原裁定意旨略以：
　　㈠被告張聰傑基於施用第二級毒品甲基安非他命之犯意，於
      民國110年1月24日中午某時許，在新北市○○區○○街00號2
      樓之住處內，以將甲基安非他命置入玻璃球燒烤後吸食其
      煙霧之方式，施用第二級毒品甲基安非他命1次之事實，
      於警詢、檢察官偵查中坦承不諱，且經其同意為警採其尿
      液送鑑，結果確呈甲基安非他命陽性反應，有台灣檢驗科
      技股份有限公司濫用藥物實驗室-台北110年2月5日濫用藥
      物檢驗報告、新北市政府警察局受採集尿液檢體人姓名及
      檢體編號對照表附卷可稽，復有上開毒品、殘渣袋及吸食
      器扣案可佐，被告施用第二級毒品犯行應堪認定。又被告
      前於95年間因施用毒品案件，經原審法院裁定送勒戒處所
      觀察、勒戒後，認無繼續施用傾向，於95年12月18日釋放
      出所，為臺灣士林地方檢察署檢察官以95年度毒偵字第10
      44號為不起訴處分確定，其後未再接受觀察、勒戒或強制
      戒治等情，有本院被告前案紀錄表在卷可稽，足認被告本
      件所犯施用毒品犯行距最近1次觀察、勒戒執行完畢釋放
      後，已逾3年，如經檢察官聲請觀察勒戒，即應再予觀察
      、勒戒，且不因其間另犯施用毒品罪經起訴、判刑或執行
      而有不同，是本件應裁定令入勒戒處所觀察、勒戒。
　　㈡至被告雖因施用毒品犯行，曾經臺灣士林地方檢察署檢察
      官於100年1月24日以99年度毒偵字第2310號為附命完成戒
      癮治療之緩起訴處分，緩起訴期間自100年2月23日起至10
      2年2月22日止，惟因未完成緩起訴所附條件，經臺灣士林
      地方檢察署檢察官於100年7月22日以100年度撤緩字第136
      號撤銷前開緩起訴處分在案，有該處分書及本院被告前案
      紀錄表在卷可稽，被告既未完成戒癮治療，難認其事實上
      已接受等同「觀察、勒戒或強制戒治」執行完畢之處遇，
      仍應認被告係經前開觀察、勒戒執行完畢釋放後3年後，
      始再為本件施用第二級毒品犯行。
　　㈢被告前曾經法院裁定令入勒戒處所觀察、勒戒後，復又多
      次犯施用毒品案件，並經法院多次判處有期徒刑確定等情
      ，有本院被告前案紀錄表在卷足憑，詎被告仍故為本次施
      用毒品之犯行，難認被告將遵期至戒癮治療門診實施治療
      ，從而，檢察官審酌被告上開各情後，認不宜對被告為附
      命完成戒癮治療之緩起訴處分，逕向法院聲請裁定送觀察
      、勒戒，此乃檢察官裁量權限，難認有何違法或裁量權濫
      用情事，法院尚無自由斟酌得以其他方式替代之權，是本
      件聲請即無不合，應予准許等語。
二、抗告意旨略以：警方於110年1月24日18時20分至18時53分在
    被告住處所為之搜索，因無搜索票且未經被告同意搜索，故
    屬違法搜索，請求撤銷原裁定，更為適當裁定云云。
三、按犯毒品危害防制條例第10條之罪者，檢察官應聲請法院裁
    定，令被告入勒戒處所觀察、勒戒，其期間不得逾2月。觀
    察、勒戒後，檢察官依據勒戒處所之陳報，認受觀察、勒戒
    人無繼續施用毒品傾向者，應即釋放，並為不起訴之處分；
    認受觀察、勒戒人有繼續施用毒品傾向者，檢察官應聲請法
    院裁定令入戒治處所強制戒治，其期間為6個月以上，至無
    繼續強制戒治之必要為止。但最長不得逾1年。依前項規定
    為觀察、勒戒或強制戒治執行完畢釋放後，3年後再犯第10
    條之罪者，適用前2項之規定，毒品危害防制條例第20條第1
    項、第2項及第3項分別定有明文。又按搜索，經受搜索人出
    於自願性同意者，得不使用搜索票。但執行人員應出示證件
    ，並將其同意之意旨記載於筆錄，刑事訴訟法第131條之1可
    資參照。
四、經查：
　㈠抗告人即被告張聰傑於警詢與偵訊時，就110年1月24日中午
    於其住處內吸食安非他命之事實坦承不諱(見110年度毒偵字
    第390號卷【下稱偵卷】第11-12、60頁），且觀抗告人同意
    為警所採集之尿液送驗結果呈現安非他命與甲基安非他命陽
    性反應乙情，有勘察採證同意書、台灣檢驗科技股份有限公
    司濫用藥物實驗室-台北110年2月5日濫用藥物檢驗報告、新
    北市政府警察局受採集尿液檢體人姓名及檢體編號對照表附
    卷可稽(見偵卷第34-35、67頁），足認抗告人確有吸食第二
    級毒品甲基安非他命之事實。另自抗告人於本案施用第二級
    毒品之犯罪時間即110年1月24日，回算3年內並無觀察、勒
    戒或強制戒治，抑或緩起訴之戒癮治療完成之紀錄，有本院
    被告前案紀錄表可稽(見本院卷第15-33頁)。從而，原審認
    抗告人本件所犯施用毒品犯行距最近1次觀察、勒戒執行完
    畢已逾3年，依同條例第20條第1項、第3項及觀察勒戒處分
    執行條例第3條第1項規定，裁定將抗告人送勒戒處所觀察、
    勒戒，經核於法並無不合。
　㈡至抗告人以本案110年1月24日乃無搜索票且未經其同意搜索
    ，搜索違法且不當為辯。惟抗告人於搜索當日已簽具自願受
    搜索同意書而同意員警搜索其住處(見偵卷第26頁)，復無證
    據顯示該同意非出於自願性，則警察自得依刑事訴訟法第13
    1條之1規定合法搜索，而毋庸取得法院核發之搜索票。是本
    案經警察搜索扣押取得之安非他命、安非他命殘渣袋及吸食
    器，亦得為抗告人本案施用毒品之佐證，其空言所辯搜索違
    法云云，要無所據。
　 ㈢綜上，抗告人施用甲基安非他命之犯行明確，檢察官經裁量
     結果認本案應向法院聲請觀察、勒戒。原審據此認檢察官
     之聲請核無違背法令、事實認定有誤或裁量有重大明顯瑕
     疵之情形，尊重檢察官職權之行使，而裁定准予觀察、勒
     戒，尚難認有何違誤。抗告人徒執上開理由提起抗告，核
     無理由，應予駁回。
五、據上論結，依刑事訴訟法第412條，裁定如主文。
中　　華　　民　　國　　110 　年　　5 　　月　　31　　日
                  刑事第二十三庭審判長法　官  許永煌
                                      法　官  雷淑雯
                                      法　官  吳定亞
以上正本證明與原本無異。
不得再抗告。
                                      書記官  郭侑靜
中　　華　　民　　國　　110 　年　　6 　　月　　1 　　日